【裁判字號】    97,聲再,159
【裁判日期】    971120
【裁判案由】    違反槍彈藥刀械管制條例
【裁判全文】
臺灣高等法院高雄分院刑事裁定         97年度聲再字第159號
再審聲請人
即受判決人  甲○○
                    （現於臺灣高雄第二監獄執行中）
上列聲請人因違反槍砲彈藥刀械管制條例案件，對於最高法院97
年度台上字第3752號中華民國97年8 月8 日確定判決（本院97年
度上訴字第678 號、臺灣高雄地方法院96年重訴字第73號、臺灣
高雄地方法院檢察署96年偵緝字第1935號），聲請再審，本院裁
定如下：
    主  文
再審之聲請駁回。
    理  由
一、聲請再審意旨略稱：
(一)、本件一審判決記載聲請人即受判決人甲○○為警查扣1 包第
    一級毒品海洛因，然該毒品並非聲請人所有，此證物係屬虛
    偽足以影響判決。
(二)、聲請人被警查獲當時之證物，係屬「無引線」之物，而卷附
    證物照片，並非原證物，原確定判決採證有誤。
(三)、依據證人李明隆警員證詞，證物有部分引線在瓶面，乃因查
    獲警員於拿取過程中有脫落，導致瓶內引線外露3 公分，警
    方卻以透明膠帶纏繞製造成引線外露再送鑑定，導致鑑定造
    成「點火式爆裂物」，但該空玻璃瓶並非密閉容器，又無引
    線在瓶外，且瓶口又大拿起顛倒則會掉出火藥和引線，如何
    能產生瞬間引爆，原確定判決卻採認此經變造之證物鑑定結
    果。
(四)、聲請人被警查獲後在派出所製作筆錄時，要其押簽2 份口卡
    片，且口卡片上之照片並非聲請人，警方有變造證據之情。
(五)、聲請人因一時好奇好玩才組合，並無惡劣之犯罪動機，為此
    聲請再審（聲請狀誤引刑事訴訟法第422 條、428 條「按此
    等條文係指為受判決人之不利益而聲請再審之情形」，又依
    據上開聲請意旨之真意，應係主張同法第420 條第1 項第1
    款、第6 款之再審理由）云云。
二、按主張刑事訴訟法第420 條第1 項第1 款「原判決所憑之證
    物已證明其為偽造或變造者」之再審理由，需提出「經判決
    確定，或其刑事訴訟不能開始或續行非因證據不足」之證明
    ，得聲請再審，同法第420 條第2 項定有明文。本件聲請人
    主張上開關於扣案毒品、證物照片、口卡片等證物有所偽造
    或變造之情形，均未提出「經判決確定，或其刑事訴訟不能
    開始或續行非因證據不足」之證明，依據上開說明，此部分
    聲請再審，於法尚有未合。
三、按刑事訴訟法第420 條第1 項第6 款所謂發見確實之新證據
    ，係指該證據於事實審法院判決前已經存在，為法院、當事
    人所不知，不及調查斟酌，至其後始行發見，且就證據本身
    形式上觀察，固不以絕對不須經過調查程序為條件，但必須
    顯然可認為足以動搖原有罪確定判決，而為受判決人無罪、
    免訴、免刑或輕於原判決所認罪名之判決者為限。故受理聲
    請再審之最後事實審法院，應就聲請再審理由之所謂「新證
    據」，是否具備事實審判決前已經存在，為法院、當事人所
    不知，事後方行發見之「嶄新性」，及顯然可認足以動搖原
    有罪確定判決，應為無罪、免訴、免刑或輕於原判決罪名之
    「顯然性」二要件，加以審查，為判斷應否准予開始再審之
    準據（最高法院93年度台抗字第98號意旨足佐）。經查：
 1、聲請人主張上開關於扣案毒品、口卡片等證物有所偽造或變
    造之情形，均非屬聲請人被訴關於原確定判決之違反槍砲彈
    藥刀械管制條例罪，並無顯然可認足以動搖原有罪確定判決
    ，應為無罪、免訴、免刑或輕於原判決罪名之「顯然性」要
    件，依據上開說明，自不合准予開始再審之要件。
 2、聲請人主張上開關於扣案證物之鑑定、證人李明隆警員證詞
    及卷附證物照片等情，已經本院原確定判決敘明調查認定之
    理由，此有本院97年度上訴字第678 號刑事判決足佐，並無
    具備事實審判決前已經存在，為法院、當事人所不知，事後
    方行發見之「嶄新性」要件，此部分聲請再審，亦無理由。
四、綜上所述，本件再審聲請人所舉上開再審理由，均核與刑事
    訴訟法第420 條第1 項第1 、6 款規定得聲請再審之情形不
    符，應認無再審理由，爰依同法第434 條第1 項，裁定如主
    文。
中    華    民    國    97    年    11    月    20    日
                刑事第一庭  審判長法  官  郭雅美
                                  法  官  徐美麗
                                  法  官  張意聰
以上正本證明與原本無異。
如不服本裁定應於送達後5日內向本院提出抗告狀。
中    華    民    國    97    年    11    月    20    日
                                  書記官  陳金


司法院資訊處製作；財團法人民間司法改革基金會備份。
